cs: Odstraňované skvrny: Krev; Káva; Srst; Výkaly; Jídlo; Inkoust; Bahno; Olej; Moč; Zvracení; Jiné
ru: Целевые пятна: Кровь; Кофе; Перхоть; Фекалии; Еда; Чернила; Грязь; Масло; Моча; Рвота; Другое
lt-LT: Naikinamos dėmės: Kraujas; Kava; Pleiskanos; Išmatos; Maistas; Rašalas; Purvas; Aliejus; Šlapimas; Vėmalai; Kita
ko: 표적 얼룩: 피; 커피; 비듬; 대변; 식품; 잉크; 진흙; 오일; 소변; 구토; 기타
el: Στοχευόμενοι λεκέδες: Αίμα; Καφές; Οργή; Περιττώματα; Τροφές; Μελάνι; Για τη λάσπη; Έλαιο; Ούρο; Κάνω εμετό; Άλλο
sl-SI: Ciljni madeži: Kri; Kava; Prhljaj; Iztrebki; Hrana; Črnilo; Blato; Olje; Urin; Bruhanje; Drugo
sv: Effektiv mot fläckar: Blod; Kaffe; Dander; Avföring; Mat; Bläck; Lera; Olja; Urin; Kräkas; Övrigt
zh-TW: 目標污漬: 血; 咖啡; 皮屑; 屎; 食物; 墨水; 泥漿; 油; 尿液; 嘔吐物; 其他
tr: Hedeflenen lekeler: Kan; Kahve; Kepek; Dışkı; Yiyecek; Mürekkep; Çamur; Yağ; İdrar; Kusmuk; Diğer
nl: Speciale vlekken: Bloed; Koffie; Huidschilfers; Ontlasting; Voedsel; Inkt; Modder; Olie; Urine; Braaksel; Andere
pt-PT: Eliminação de nódoas específicas: Sangue; Café; Caspa; Fezes; Bens alimentares; Tinta; De lama; Óleo; Urina; Vómito; Outro
nb: Målrettede flekker: Blod; Kaffe; Dander; Avføring; Mat; Blekk; Gjørme; Olje; Urin; Oppkast; Annet
en: Targeted stains: Blood; Coffee; Dander; Feces; Food; Ink; Mud; Oil; Urine; Vomit; Other
sk-SK: Cielenie na škvrny: Krv; Káva; Lupiny; Výkaly; Jedlo; Atrament; Blato; Olej; Moč; Zvratky; Iné
vi: Xóa vết làm bẩn: Máu; Cà phê; Lông; Phân; Đồ ăn; Mực; Lốp đi đường bùn; Dầu; Nước tiểu; Chất làm nôn mửa; Khác
fr: Taches ciblées: Sang; Café; Phanère; Excréments; Nourriture; Encre électronique; Boue; Huile; Urine; Vomir; Autre
ja: 対象の汚れ: 血液; コーヒー; ふけ取り; 糞便; 食べ物; インク; 泥; オイル; 尿; 吐瀉物; その他
de: Vorgesehene Art von Flecken: Blut; Kaffee; Schuppen; Ausscheidungen; Lebensmittel; Tinte; Dreck; Öl; Urin; Erbrochenes; Sonstiges
it: Macchie specifiche: Sangue; Caffè; Forfora; Feci; Alimenti; Inchiostro; Fango; Olio; Urina; Vomito; Altro
hr-HR: Ciljane mrlje: Krv; Kava; Životinjska perut; Izmet; Hrana; Tinta; Blato; Ulje; Urin; Bljuvotina; Ostalo
ro-RO: Pete vizate: Sânge; Cafea; Scuame; Fecale; Alimentar; Cerneală; Noroi; Ulei; Urină; Vomă; Altele
da: Målrettede pletter: Blod; Kaffe; Dander; Afføring; Mad; Blæk; Mudder; Olie; Urin; Opkastning; Andet
fi: Kohteena olevat tahrat: Veri; Kahvi; Hilse; Ulosteet; Ruoka; Muste; Muta; Öljyt; Virtsa; Oksennus; Muu
bg-BG: Целеви петна: Кръв; Кафе; Пърхот; Изпражнения; Храна; Мастило; Кал; Масло; Урина; Повръщане; Други
zh-CN: 定向染色: 血; 咖啡; 皮屑; 粪便; 食物; 油墨; 泥; 润滑油; 尿; 呕吐物; 其他
th: คราบที่เป็นเป้าหมาย: เลือด; กาแฟ; สะเก็ดผิวหนัง; อุจจาระ; อาหาร; หมึก; โคลน; น้ำมัน; ปัสสาวะ; อาเจียน; อื่นๆ
pt-BR: Manchas direcionadas: Sangue; Café; Pelo de animal; Fezes; Comida; Tinta; Lama; Óleo; Urina; Vômito; Outro
es: Manchas específicas: Sangre; Café; Caspa; Heces; Comida; Tinta; Lodo; Aceite; Orina; Vómito; Otros
pl: Usuwane plamy: Krew; Kawa; Łupież; Kał; Żywność; Tusz; Błoto; Ropa naftowa; Mocz; Wymioty; Inne
hu: Célzott foltok: Vér; Kávé; Korpa; Ürülék; Élelmiszer; Tinta; Sár; Olaj; Vizelet; Hányás; Egyéb